# DANIELA ARIADNA MORALES

Estudiante de Ingeniería en Informática | Backend Developer & Pentester Trainee

San Luis, Argentina

# **Skills**

- PHP, Codelgniter
- HTML, CSS, JavaScript
- Node.js
- C

- SQL, MySQL PostgreSQL
- Kali Linux (Nmap, Netcat, Hydra, SQLmap, etc.)
- Redes (Protocolos, dispositivos, medios de transmisión, etc.)
- Git/Gihub

# Experiencia

#### **PROFESORA PARTICULAR**

Nov 2023 - Actualidad

Clases de apoyo de Programación y Matemática.

# PASANTÍA EN AMCOR FLEXIBLES AR

Feb 2022 - Abril 2022

Pasantía de 2 meses en Lab. de Control de Calidad realizando guías, instructivos, inventarios, etc.

# **ATENCIÓN AL CLIENTE - SAN LUIS CTV**

Ene 2020 - Dic 2020

Venta de packs de TV e Internet, recepción de reclamos y recepción de dispositivos luego de las bajas.

# Educación

UNIVERSIDAD NACIONAL DE SAN LUIS

### INGENIERÍA EN INFORMÁTICA

Cursando actualmente

% de avance: 47.73 % (21/41)

ISC2

**CC CERTIFED IN CIBERSECURTIY** 

2024

CISCO NETWORK ACADEMY

#### JUNIOR CYBERSECURITY ANALYST

Cursando actualmente

**ADEMASS** 

**HACKING ÉTICO** 

2024

# Sobre mí

Tengo 24 años y como buena estudiante de Ingeniería, me apasiona resolver problemas, ser autodidacta y participar en todos los proyectos que pueda. Doy el máximo de mí sin importar el tamaño de la propuesta, me gusta explorar, aprender y compartir mis conocimientos. Busco una oportunidad que me permita crecer, demostrar y aplicar todo lo que tengo para dar.

## Contacto

- MAIL: danielaariadnamorales@gmail.com
- LINKEDIN: https://www.linkedin.com/in/daniela-ariadna-morales/
- GITHUB: https://github.com/danielaariadna
- PORTFOLIO: https://www.danielaariadnamorales.website
- TEL: +542664338927